臺灣高等法院高雄分院刑事判決
111年度上訴字第463號
上  訴  人  
即  被  告  甲○○




上列上訴人因個人資料保護法等案件，不服臺灣高雄地方法院11
1年度審訴字第38號，中華民國111年3月24日第一審判決（起訴
案號：臺灣高雄地方檢察署110年度偵字第13931號、110年度偵
字第13932號、110年度偵字第14289號、110年度偵字第23687號
），提起上訴，本院判決如下：
    主  文
上訴駁回。
    理  由
一、本案經本院審理結果，認第一審判決認事用法及量刑均無不
    當，應予維持，引用第一審判決書（如附件）記載之事實、
    證據及理由。
二、被告上訴意旨略以：本件告訴人實有多次挑釁、威脅及恐嚇
    被告之情形，致被告情緒受刺激，一時激憤失序，被告自警
    詢時起，即對自己犯罪行為坦承不諱，犯後亦深感悔悟，對
    自己衝動行為懊悔不已，犯後態度可謂良好，且原審判決未
    就「被告僅放置3份傳單，並無大量散佈發送之情形，對於
    告訴人個資侵害之犯罪情節並非嚴重，亦無對告訴人之名譽
    造成難以回覆之損害」、「告訴人及其父乙○○對於被告實有
    諸多威脅、恐嚇及挑釁等行為」、「告訴人因被告傷害行為
    所致之傷害結果均為輕微」、「告訴人於受到上開傷害結果
    後，仍自願與被告發生性行為」等犯罪情節、犯後態度、犯
    罪動機、犯罪時所受之刺激及被告與告訴人之關係等事由加
    以審酌，逕予判決應執行有期徒刑6月及拘役100日，其量刑
    難謂妥適，顯然過重而有違比例原則。本案被告一時思慮不
    周，誤觸法網，已深感悔悟，並保證不會再犯，且告訴人等
    所受之侵害結果並非嚴重，可認被告犯罪情節輕微，懇請給
    予緩刑之機會等語。
三、法官於有罪判決中，究應如何量處罪刑，為實體法賦予審理
    法官裁量之刑罰權事項，法官行使此項裁量權，自得依據個
    案情節，參諸刑法第57條所定各款犯罪情狀之規定，於該法
    定刑度範圍內，基於合義務性之裁量，量處被告罪刑，此量
    刑之裁量權，固屬於憲法所保障法官獨立審判之核心，惟法
    院行使此項裁量權，亦非得以任意或自由為之，仍應受一般
    法律原理原則之拘束，即仍須符合法律授權之目的、法律秩
    序之理念、國民法律感情及一般合法有效之慣例等規範，尤
    其應遵守比例原則及平等原則之意旨，否則即可能構成裁量
    濫用之違法，亦即如非有裁量逾越或裁量濫用之違法情事，
    自不得擅加指摘其違法或不當。經查，原審量刑時已審酌被
    告為智識健全成年人，應本諸理性、和平手段解決任何糾紛
    ，卻因與告訴人丙○○間之糾葛，先後為本案各次犯行，
　　迄未能取得告訴人丙○○、乙○○諒解，及犯後坦承犯行之犯後
    態度，復考量被告與告訴人丙○○間之關係及2人間之糾紛、
    被告有意與告訴人等洽談和解，惟告訴人等當庭表示不願意
    、及本件被告犯罪動機、手段、所生之危害及其智識程度、
    家庭生活經濟狀況等一切情狀，分別量處如附件判決書附表
    一編號1至4所示之刑，並就其中所處有期徒刑部分，定應執
    行有期徒刑6月；拘役部分，定應執行拘役100日，並均諭知
    易科罰金之折算標準，經核原審已依刑法57條各款所列科刑
    事項，在適法範圍內加以裁量，其中就被告所稱其與告訴人
    丙○○之糾葛關係及犯罪所受刺激部分，已分別參考告訴人丙○○陳述、被告所呈與丙○○對話、照片等事證而為考量；另就
    告訴人丙○○、乙○○因犯罪所生危害等情，則係就其等受傷勢
    、遭毀損物品種類及程度、告訴人丙○○因個資遭公開及貶損
    文字內容造成其隱私及個人名譽之損害、被告未遠離告訴人
    丙○○住居所等情加以審酌，亦即原審已就被告所為犯行，綜
    合各項量刑因子而為綜合評價，其量定之刑罰，客觀上並未
    逾越法定刑度，亦無濫用裁量權限，或違反比例、公平及罪
    刑相當原則之情形，並無被告所稱漏予審酌對其有利事項等
    情，是原審量刑與定執行刑均稱妥適，應予以維持。被告以
    前詞指摘原審量刑不當，請求再予減輕，並無理由。
四、又法院對犯罪行為人宣告緩刑時，應考量犯罪行為人與被害
    人關係修復情形、該犯罪行為對於法益之侵害程度，倘犯罪
    行為人未能補償被害者所受損害，復無暫不執行刑罰為適當
    之情形，即不宜宣告緩刑，否則，不僅對被告不足生警惕之
    效，更無法反映被告犯行侵害法益之嚴重性。本案被告犯後
    未與告訴人等達成和解，有本院調解紀錄表在卷可參，亦無
    暫不執行刑罰為適當等情，自不適宜為緩刑之宣告，被告上
    訴求為緩刑宣告，亦無理由。
據上論斷，依刑事訴訟法第368條、第373條，判決如主文。
本案經檢察官鄭玉屏提起公訴，檢察官郭振昌到庭執行職務。
中　　華　　民　　國　　111 　年　　8 　　月　　17　　日
                  刑事第八庭　　審判長法　官　邱明弘
　　　　　　　　　　　　　　　　　　  法　官　林書慧
　　　　　　　　　　　　　　　　　 　 法　官　黃宗揚　　
以上正本證明與原本無異。
毀損罪、違反保護令罪部分均不得上訴。
傷害罪、非法利用個人資料罪部分如不服本判決應於收受本判決
後20日內向本院提出上訴書狀，其未敘述上訴理由者，並得於提
起上訴後20日內向本院補提理由書狀（均須按他造當事人之人數
附繕本）「切勿逕送上級法院」。
中　　華　　民　　國　　111 　年　　8 　　月　　17　　日
　　　　　　　　　　　　　　　　　　　書記官  秦富潔
　　　　　　　　　　　　　　　　　　　
附錄本判決論罪科刑法條:
《中華民國刑法第277條第1項》
傷害人之身體或健康者，處5年以下有期徒刑、拘役或50萬元以
下罰金。
《中華民國刑法第354條》
毀棄、損壞前二條以外之他人之物或致令不堪用，足以生損害於
公眾或他人者，處2年以下有期徒刑、拘役或1萬5千元以下罰金
。
《個人資料保護法第20條第1項》
非公務機關對個人資料之利用，除第6條第1項所規定資料外，應
於蒐集之特定目的必要範圍內為之。但有下列情形之一者，得為
特定目的外之利用：
一、法律明文規定。
二、為增進公共利益所必要。
三、為免除當事人之生命、身體、自由或財產上之危險。
四、為防止他人權益之重大危害。
五、公務機關或學術研究機構基於公共利益為統計或學術研究而
    有必要，且資料經過提供者處理後或經蒐集者依其揭露方式
    無從識別特定之當事人。
六、經當事人同意。七、有利於當事人權益。非公務機關依前項
    規定利用個人資料行銷者，當事人表示拒絕接受行銷時，應
    即停止利用其個人資料行銷。非公務機關於首次行銷時，應
    提供當事人表示拒絕接受行銷之方式，並支付所需費用。
《個人資料保護法第41條》
意圖為自己或第三人不法之利益或損害他人之利益，而違反第6
條第1項、第15條、第16條、第19條、第20條第1項規定，或中央
目的事業主管機關依第21條限制國際傳輸之命令或處分，足生損
害於他人者，處5年以下有期徒刑，得併科新臺幣1百萬元以下罰
金。
《中華民國刑法第310條》
意圖散布於眾，而指摘或傳述足以毀損他人名譽之事者，為誹謗
罪，處1年以下有期徒刑、拘役或1萬5千元以下罰金。
散布文字、圖畫犯前項之罪者，處2年以下有期徒刑、拘役或3萬
元以下罰金。
對於所誹謗之事，能證明其為真實者，不罰。但涉於私德而與公
共利益無關者，不在此限。
《家庭暴力防治法第61條》
違反法院依第14條第1項、第16條第3項所為之下列裁定者，為本
法所稱違反保護令罪，處3年以下有期徒刑、拘役或科或併科新
臺幣10萬元以下罰金：
一、禁止實施家庭暴力。
二、禁止騷擾、接觸、跟蹤、通話、通信或其他非必要之聯絡行
    為。
三、遷出住居所。
四、遠離住居所、工作場所、學校或其他特定場所。
五、完成加害人處遇計畫。

附件：　　
臺灣高雄地方法院刑事判決
111年度審訴字第38號
公　訴　人　臺灣高雄地方檢察署檢察官
被　　　告　甲○○　
選任辯護人　王伊忱律師
　　　　　　王璿豪律師
上列被告因個人資料保護法等案件，經檢察官提起公訴（110年
度偵字第13931、13932、14289、23687號），因被告於準備程序
進行中，就被訴事實為有罪之陳述，經受命法官告知簡式審判程
序之旨，並聽取被告、辯護人與公訴人之意見後，由本院合議庭
裁定由受命法官獨任依簡式審判程序審理，判決如下：
    主  文
甲○○犯如附表一編號1至4所示之罪，各處如該附表編號所示之刑
，其中所處有期徒刑部分，應執行有期徒刑陸月，如易科罰金，
以新台幣壹仟元折算壹日；所處拘役部分，應執行拘役壹佰日，
如易科罰金，以新台幣壹仟元折算壹日。
    事  實
一、甲○○與丙○○為曾有親密關係之未同居男女朋友，具有家庭暴
    力防治法第63條之1規定之親密伴侶關係，彼此間並有感情
    及債務糾紛，乙○○為丙○○之父。甲○○因不滿丙○○未處理渠等
    間之問題，竟分別為下列行為:
(一)於民國110年3月6日11時許，至乙○○、丙○○位於高雄市○○區○○路000巷00號住處，尋找丙○○未果，竟基於毀損之犯意，以
    腳踹該住處大門鋁門，致使該鋁門變形發生顯著不良閉合而
    不堪使用，足生損害於乙○○、丙○○。嗣甲○○、丙○○2 人相約
    於同日21時許，在高雄市○○區○○路0號「御宿汽車旅館」協
    商糾紛而生有口角，甲○○應可預見倘持垃圾桶丟擲丙○○後方
    玻璃，可能導致丙○○因玻璃破裂飛濺碎片而受傷，仍不違反
    其本意之傷害未必故意，持垃圾桶丟擲丙○○後方玻璃，玻璃
    碎片因而砸向丙○○頭部，復基於傷害之接續犯意，徒手拉丙○○的頭撞擊床頭及勒丙○○頸部，致使丙○○受有頭部外傷、顏
    面、頭皮、下顎挫傷、前額挫擦傷4*4公分、頸部挫擦傷6*2
    、2*1公分等傷害。
(二)又於110年3月13日12時46分許，至乙○○、丙○○上開住處，欲
    尋找丙○○未果，竟另基於毀損之犯意，徒手拍擊該住處玻璃
    落地窗，使玻璃落地窗破裂，致令不堪使用，足以生損害於
    乙○○；又其於離去時，見丙○○所有車牌號碼000-000號普通
    重型機車停放於該處騎樓，因生氣而心有未甘，復另基於毀
    損之犯意，以腳踹倒丙○○所有車牌號碼000-000號普通重型
    機車，使該機車前檔板刮毀處之外表漆面原具有保護、美化
    之附隨效用喪失，致令不堪使用，足以生損害於丙○○。同日
    20時10分許，在高雄市鳳山區大明路與新強街口，乙○○遇見
    甲○○，乃上前詢問其毀損落地窗情事並表示要報警處理，甲○○見狀即欲開車離去；同日20時13分許，在高雄市鳳山區海
    洋一路、新康街口，乙○○欲阻止甲○○離開（乙○○涉犯強制、
    恐嚇罪嫌部分，另經檢察官為不起訴處分），甲○○應可預見
    倘手推乙○○，可能導致乙○○跌倒受傷，仍不違反其本意之傷
    害未必故意，徒手推倒乙○○後，復基於傷害之接續犯意，見
    乙○○起身後，再次推乙○○，致乙○○受有前胸壁挫傷、左上肢
    多處擦挫傷、右膝擦挫傷、右踝鈍挫傷等。
(三)甲○○明知自然人之人像、姓名、出生日期、性生活、教育等
    均為個人資料，除有個人資料保護法第6條第1項但書所列情
    形，不得利用，其餘個人資料之利用，應於蒐集之特定目的
    必要範圍內為之。其竟意圖損害丙○○利益及散布於眾，基於
    非法利用個人資料、加重誹謗之犯意，接續於110年3月14日
    21時47分許及同年月15日11時40分許，將自行製作之如附表
    二所示傳單、丙○○照片及雙方通訊軟體LINE對話紀錄等，散
    布放置在丙○○上開住處門口、乙○○所使用自小客車雨刷上及
    高雄市○○區○○路000巷00號丙○○之鄰居住處門口，使不特定
    多數人均得以見聞上開傳單、丙○○照片及雙方通訊軟體LINE
    對話紀錄，藉此非於蒐集特定目的之必要範圍內利用丙○○個
    人資料之方式，使不特定人得以藉由丙○○真實名字、生日、
    人像照片等個人資料而特定丙○○身分，侵害丙○○之隱私權利
    益，足生損害於丙○○，亦藉此等涉於私德而與公共利益無關
    之事項指摘於丙○○，致使丙○○名譽、人格受損。
(四)甲○○前因對丙○○實施家庭暴力之行為，經臺灣高雄少年及家
    事法院（下稱少家法院）於110年4月13日以110年度家護字
    第480號核發民事通常保護令，裁定命「甲○○應遠離丙○○住
    居所（高雄市○○區○○路000巷00號）至少100公尺。 保護令
    有效期間為1年」。甲○○於110年4月13日在少家法院開庭時
    ，經法官當庭告以上開保護令內容，詎竟基於違反保護令之
    犯意，於110年4月22日12時15分許，至丙○○位於高雄市○○區
    ○○路000巷00號住處旁約15公尺處，而違反上開保護令。
二、案經丙○○、乙○○分別訴請高雄市政府警察局鳳山分局報告臺
    灣高雄地方檢察署檢察官偵查起訴。
    理  由
一、本件被告甲○○所犯係死刑、無期徒刑、最輕本刑為3 年以上
    有期徒刑以外之罪，其於準備程序進行中就被訴事實為有罪
    之陳述，經受命法官告知簡式審判程序之旨，並聽取當事人
    及辯護人之意見後，本院合議庭認無不得或不宜改依簡式審
    判程序進行之情形，爰依刑事訴訟法第273條之1第1項、第2
    84條之1規定，裁定由受命法官獨任進行簡式審判程序。又
    本件所引屬於審判外陳述之傳聞證據，依同法第273條之2規
    定，不受第159條第1項關於傳聞法則規定之限制，依法有證
    據能力，均合先敘明。
二、上開事實，業據被告於本院審理中坦承不諱（見本院卷第91
    、155頁），核與證人即告訴人丙○○於警偵詢及少家法院審
    理時、證人即告訴人乙○○、證人陳淑敏分別於警偵詢之證述
    情節大致相合（見警一卷第7-9 頁、偵一卷第53-56頁、警
    二卷第23-29、47-48頁、偵二卷第31-32、37-40頁、警三卷
    第17-20頁、影卷第9-11、41-45頁、他卷第13-15頁），並
    有:㈠大東醫院受理家庭暴力事件驗傷診斷書（丙○○）、丙○○
    提供住家大門照片、現場照片（高雄市○○區○○路0號「御宿
    汽車旅館」、御宿汽車旅館房客車輛入住資料及毀損項目表
    等）（以上見警一卷第11-12、15、25-28頁）；㈡國軍高雄
    總醫院附設民眾診療服務處診斷證明書（乙○○）、現場照片
    （高雄市○○區○○路000 巷00號）、車牌號碼000-000號重型
    機車受損照片、110年3月13日告訴人住家監視器錄影翻拍畫
    面照片、車輛詳細資料報表（車牌號碼000-000號）、18歲
    以上未同居親密關係暴力轉介表、告訴人馮正安庭呈現場照
    片、維修單據、機車修理估價單（見警二卷第39、43-45、5
    3-62頁；偵二卷第45-59、61頁）；㈢告訴人丙○○提供被告製
    作之傳單、照片及LINE對話紀錄、告訴人丙○○手機截圖（UT
    聊天室）及簡訊畫面、告訴人住家110 年3 月14日、110 年
    3 月15日監視器翻拍畫面照片（見警三卷第23-29、31-43頁
    ）；㈣少家法院民事通常保護令（110 年度家護字第480號）
    、高雄市政府警察局左營分局保護令執行紀錄表、家庭暴力
    相對人約制告誡單、監視器錄影翻拍畫面照片（110 年4 月
    22日）、員警職務報告暨照片1份、高雄少家法院110 年度
    家護字第480 號卷宗影本(110年4月13日法官當庭告知保護
    令內容)等在卷可資佐憑(見他卷第19-28、63-67頁；少家法
    院影卷），足認被告上開任意性自白與事實相符，堪予採信
    。綜上，本件事證明確，被告上開犯行均堪認定。
三、論罪
(一)核被告就事實一、（一）（二）所為，分別係犯刑法第277
    條第1項之傷害罪及刑法第354條之毀損他人物品罪；就事實
    一、（三）所為，係犯個人資料保護法第20條第1項、第41
    條之非公務機關未於蒐集特定目的必要範圍內利用個人資料
    罪及刑法第310條第2項之加重誹謗罪；就事實一、（四）所
    為，係犯家庭暴力防治法第61條第4款未遠離住居所之違反
    保護令罪。
(二)罪之關係及罪數:　　
　1.被告就事實一、(一)(二)分別傷害告訴人乙○○、丙○○之數舉
    動，各係於密切接近之時地實施，分別侵害同一之法益，各
    行為之獨立性極為薄弱，顯為數個傷害舉動之接續施行，各
    為接續犯，各應合為包括之一行為予以評價，而各應論以傷
    害之單純一罪。
  2.被告就事實一、(二)之毀損部分，係先到告訴人乙○○住處拍
    打毀損該處落地窗，欲叫丙○○出來，惟丙○○沒有回應，因生
    氣而於離去時看到告訴人丙○○所有機車，即將機車踢倒乙情
    ，業據被告於偵查中自承在卷（見偵二卷第69-70頁），顯
    見被告係於拍打毀損告訴人乙○○住處落地窗行為結束後，欲
    行離去，因另看見告訴人丙○○所有之機車停放騎樓，始因氣
    憤再行起意以腳踢車毀損。是故，被告毀損上開落地窗及機
    車之動機、原因、手段、侵害之法益均不同，犯意亦屬各別
    ，自應予以分論併罰。　　
　3.就事實一、（三）部分:
　⑴被告基於同一犯意，在密切接近之時間（110年3月14日21時4
    7分許及同年月15日11時40分許）及地點（告訴人丙○○住處
    門口及鄰居住處門口、乙○○使用自小客車雨刷上），放置如
    附表二所示之傳單、丙○○照片及雙方通訊軟體Line對話紀錄
    等，藉該等文字內容及照片指摘毀損告訴人丙○○之名譽及非
    法利用其個人身分資料，均係侵害同一法益，各行為之獨立
    性極為薄弱，且係出於同一貶損告訴人丙○○名譽及非法利用
    個人資料之目的，依一般社會健全觀念，難以強行分開，各
    應視為數個舉動之接續施行，合為包括之一行為予以評價，
    各應論以接續犯，各論以加重誹謗罪及非法利用個人資料罪
    。
　⑵被告以一行為同時觸犯上開2 罪名，為想像競合犯，應依刑
    法第55條前段之規定，從一重之非法利用個人資料罪處斷。
  4.被告所犯上開毀損罪（3罪）、傷害罪（2罪）、非法利用個
    人資料罪（1罪）、違反保護令罪（1罪），犯意各別，行為
    互異，應予分論併罰。　　
四、爰審酌被告係智識健全之成年人，應知在現代民主法治社  
    會中，對於任何糾紛之解決，應本諸理性、和平之手段與態
    度為之，竟因與告訴人丙○○間之糾葛，先以事實一、(一)(
    二)所示之方式毀損丙○○與其父親乙○○住處大門鋁門、落地
    窗、及丙○○所有機車，復分別以該事實欄所載方式傷害告訴
    人丙○○、乙○○2人；又因不滿告訴人丙○○，竟另意圖損害告
    訴人丙○○之隱私，在其住處附近等處，放置丙○○照片及內容
    含有丙○○姓名等個人資料及貶損其名譽之文字傳單等，供人
    觀覽，除損害告訴人丙○○名譽外，並致告訴人丙○○上開資料
    外洩，侵害告訴人丙○○之隱私權，復違反少家法院保護令之
    諭知（未遠離住居所），且迄今未能取得告訴人丙○○、乙○○
    諒解，所為實均不足採；惟念及其犯後坦承犯行，態度尚可
    ，復考量被告與告訴人丙○○間之關係及2人間之糾紛（見偵
    一卷第55頁第10至13、22-25行之告訴人丙○○陳述；偵三卷
    第65-81、105頁之被告所呈與丙○○對話、照片而經告訴人丙○○於偵查中表示為其2人間之對話〈即上開偵一卷第55頁處〉
    ）、被告有意與告訴人等洽談和解惟告訴人等當庭表示不願
    意（見本院卷第93頁）、及本件被告犯罪動機、手段（如前
    揭事實欄所載）、所生之危害（告訴人丙○○、乙○○2人所受
    傷勢、遭毀損物品之種類及程度、告訴人丙○○因個人資料被
    公開及貶損文字內容造成其隱私及個人名譽之損害、被告未
    遠離告訴人丙○○住居所），兼衡被告於本院自陳之智識程度
    及家庭生活經濟狀況（涉及被告隱私，不予揭露，詳見本院
    卷第159頁）等刑法第57條所列事項等一切情狀，分別量處
    如主文所示之刑，並各諭知如易科罰金之折算標準；並參酌
    前開情節、就所處有期徒刑、拘役部分分別定其應執行之刑
    如主文所示，各及諭知易科罰金之折算標準。至於辯護人具
    狀請求給予被告緩刑（見本院卷第125頁）乙情，因被告上
    開所為確已造成告訴人等之身心傷害及財物損失，且迄未賠
    償和解，本院認不宜逕予緩刑宣告，併此敘明。   
據上論斷，應依刑事訴訟法第273條之1、第299條第1項前段，判
決如主文。
本案經檢察官鄭玉屏提起公訴，檢察官王勢豪到庭執行職務。
中　　華　　民　　國　　111 　年　　3 　　月　　24　　日
                  刑事第五庭    法　官  黃蕙芳
以上正本證明與原本無異。
如不服本判決應於收受送達後20日內向本院提出上訴書狀，並應
敘述具體理由；如未敘述上訴理由者，應於上訴期間屆滿後20日
內向本院補提理由書（均須按他造當事人之人數附繕本）「切勿
逕送上級法院」。
因疫情而遲誤不變期間，得向法院聲請回復原狀。
中　　華　　民　　國　　111 　年　　3 　　月　　24　　日
                                書記官  陳惠玲
附錄本判決論罪科刑法條:
《中華民國刑法第277條第1項》
傷害人之身體或健康者，處 5 年以下有期徒刑、拘役或 50 萬
元以下罰金。
《中華民國刑法第354條》
毀棄、損壞前二條以外之他人之物或致令不堪用，足以生損害於
公眾或他人者，處 2 年以下有期徒刑、拘役或 1 萬 5 千元以
下罰金。
《個人資料保護法第20條第1項》
非公務機關對個人資料之利用，除第 6 條第 1 項所規定資料外
，應於蒐集之特定目的必要範圍內為之。但有下列情形之一者，
得為特定目的外之利用：
一、法律明文規定。
二、為增進公共利益所必要。
三、為免除當事人之生命、身體、自由或財產上之危險。
四、為防止他人權益之重大危害。
五、公務機關或學術研究機構基於公共利益為統計或學術研究而
    有必要，且資料經過提供者處理後或經蒐集者依其揭露方式
    無從識別特定之當事人。
六、經當事人同意。七、有利於當事人權益。非公務機關依前項
    規定利用個人資料行銷者，當事人表示拒絕接受行銷時，應
    即停止利用其個人資料行銷。非公務機關於首次行銷時，應
    提供當事人表示拒絕接受行銷之方式，並支付所需費用。
《個人資料保護法第41條》
意圖為自己或第三人不法之利益或損害他人之利益，而違反第 6
條第 1 項、第 15 條、第 16 條、第 19 條、第 20 條第 1 項
規定，或中央目的事業主管機關依第 21 條限制國際傳輸之命令
或處分，足生損害於他人者，處 5 年以下有期徒刑，得併科新
臺幣 1 百萬元以下罰金。
《中華民國刑法第310條》
意圖散布於眾，而指摘或傳述足以毀損他人名譽之事者，為誹謗
罪，處 1 年以下有期徒刑、拘役或 1 萬 5 千元以下罰金。
散布文字、圖畫犯前項之罪者，處 2 年以下有期徒刑、拘役或
3 萬元以下罰金。
對於所誹謗之事，能證明其為真實者，不罰。但涉於私德而與公
共利益無關者，不在此限。
《家庭暴力防治法第61條》
違反法院依第 14 條第 1 項、第 16 條第 3 項所為之下列裁定
者，為本法所稱違反保護令罪，處 3 年以下有期徒刑、拘役或
科或併科新臺幣 10 萬元以下罰金：
一、禁止實施家庭暴力。
二、禁止騷擾、接觸、跟蹤、通話、通信或其他非必要之聯絡行
    為。
三、遷出住居所。
四、遠離住居所、工作場所、學校或其他特定場所。
五、完成加害人處遇計畫。

附表一
編號 犯罪事實 主文（罪名、刑度） 罪數 相關案卷 1 一、(一) 甲○○犯毀損他人物品罪，處拘役貳拾日，如易科罰金，以新臺幣壹仟元折算壹日；又犯傷害罪，處有期徒刑參月，如易科罰金，以新臺幣壹仟元折算壹日。  2罪 110年度偵字第14289號卷及所附警卷（下分別稱偵一卷、警一卷） 2 一、(二) 甲○○犯毀損他人物品罪，處拘役參拾日，如易科罰金，以新臺幣壹仟元折算壹日；又犯毀損他人物品罪，處拘役拾日，如易科罰金，以新台幣壹仟元折算壹日；又犯傷害罪，處拘役肆拾日，如易科罰金，以新臺幣壹仟元折算壹日。 3罪 110年度偵字第13931號卷及所附警卷（下分別稱偵二卷、警二卷） 3 一、(三) 甲○○犯個人資料保護法第四十一條之非公務機關未於蒐集特定目的必要範圍內利用個人資料罪，處有期徒刑伍月，如易科罰金，以新臺幣壹仟元折算壹日。  1罪 110年度偵字第13932號卷及所附警卷（下分別稱偵三卷、警三卷） 4 一、(四) 甲○○犯違反保護令罪，處拘役貳拾日，如易科罰金，以新臺幣壹仟元折算壹日。  1罪 110年度他字第5207號卷及所附少家法院110年家護字第480號影卷（下分別稱他卷、影卷） 

附表二：
這女的名叫丙○○ 84年次 爸爸乙○○ 樹科大畢業 住鳳山大明路附近 呆過高雄大帝國 摸摸茶 美spa半套 店 現在固定在包養網站 ut聊天室上約炮找客人開房間 單次5000_3500_2000都接客 為了賺錢 連70幾歲老頭可以當她啊公的 照樣開房間 老頭也包養長期約幹她兩年 聊天室内也遇到非多約炮過他的客人 應該接客早已 過百人 還會開口要跟客人借錢 家裡爸媽生病住院需要醫療費 甚至還說過爸媽死亡需要借安葬費 啥鬼屁話都能騙 我認識這騙子已經超過兩年 也被騙錢借了數十萬說要 投資 說女朋友怎需要寫借據寫本票 現在裝死不還錢 去他家討債數次就馬上報案 非常惡劣 如果你也被騙 想知道這女的資料 知道他更多資料 地址 照片 跟我賴聯絡 我賴帳號00000000加我談